臺灣高雄地方法院民事判決　九十二年婚字第一九八一號
　　反訴原告　　丙○○○
　　訴訟代理人　任進福　律師
　　反訴被告　　乙○○
　　訴訟代理人　甲○○
右當事人間離婚事件，本院於民國九十三年四月二十二日言詞辯論終結，判決如下：
    主    文
准反訴原告與反訴被告離婚。
反訴訴訟費用由反訴被告負擔。
    事實及理由
一、本訴部分：按「訴經撤回者，視同未起訴。但反訴不因本訴撤回而失效力」，民
    事訴訟法第二百六十三條第一項定有明文。本件反訴被告即本訴原告於民國九十
    二年十二月二十六日向本院訴請反訴原告即本訴被告履行同居，惟其已於九十三
    年四月二十二日當庭撤回本訴，此有言詞辯論筆錄在卷可稽。是依上開法律規定
    ，反訴不因本訴撤回而失效力，是本院爰就反訴部分審理判決，核先敘明。
二、反訴原告主張：兩造係為夫妻，婚後育有三名子女，均已成年。兩造因個性不合
    ，時起爭執，雙方並自九十二年六月起分居，迄今感情仍未改善，兩造婚姻業已
    破裂，確有不能維持婚姻之重大事由，爰依民法第一千零五十二條第二項規定，
    聲明請求判決如主文所示等語。
    反訴被告則以：對原告主張之事實自認，並同意判決離婚。
三、反訴原告主張之上開事實，有戶籍謄本、戶口名簿、存證信函、高雄縣警察局岡
    山分居橋頭分駐所員警工作紀錄簿各一份為證，並經證人即兩造女兒熊淑娟、熊
    秋連到庭證述無訛。復為反訴被告到庭自認在卷。本院依上開證據資料，堪信其
    主張係為真實。
四、按有民法第一千零五十二條第一項以外之重大事由，難以維持婚姻者，夫妻之一
    方得請求離婚，此觀民法第一千零五十二條第二項前段之規定自明。又民法親屬
    編修正前，第一千零五十二條就裁判離婚原因，原採列舉主義，於七十四年六月
    三日修正公布時，乃參酌外國破綻主義離婚法之精神，在同條增列第二項「有前
    項以外之重大事由，難以維持婚姻者，夫妻之一方，得請求離婚」之規定，其立
    法本旨，乃以同條第一項各款列舉之離婚原因，過於嚴格，故增列第二項，即夫
    妻一方之事由，雖不備同條第一項所列各款之要件，祇須按其事由之情節，在客
    觀上，確屬難以維持婚姻生活者，亦在得請求裁判離婚之列。而婚姻以雙方共同
    生活、相互扶持為目的，並以深摯情感為基礎，如夫妻雙方婚姻生活之感情基礎
    業已破裂，且客觀上亦難以期待其回復者，即可認有難以維持婚姻之重大事由，
    而無強求其繼續維持婚姻關係之必要。查本件兩造於婚姻共同生活期間，因個性
    觀念存有嚴重岐異，進而分居，其分居狀態，已近一年，雙方關係均未改善，甚
    同均到庭同意判決離婚，前已述明，於此情節下，反訴原告主張雙方維持婚姻關
    係之感情基礎已不存在，難期有復合之可能，兩造間婚姻業因重大事由難以維持
    ，應堪信實，且該事由非應由反訴原告一方負責。從而，反訴原告依民法第一千
    零五十二條第二項請求判決離婚，自無不合，應予准許。
五、訴訟費用負擔依據：民事訴訟法第七十八條，判決如主文。
中　　　華　　　民　　　國　　九十三　　年　　　五　　　月　　　六　　　日
                              臺灣高雄地方法院家事法庭
~B法　　　官　施柏宏
右為正本係照原本作成。
如對本判決上訴，須於判決送達後廿日內向本院提出上訴狀並表明上訴理由，如於宣
示後送達前提起上訴者須於送達後十日內補提上訴理由書（須附繕本）。
中　　　華　　　民　　　國　　九十三　　年　　　五　　　月　　　六　　　日
~B法院書記官　陳惠玲
